# 请教陈老师-关于完工百分比的确定

提问人：cpactaciaacca 时间：2018-04-01 22:57:59
A公司是一家电子半导体行业机电设备安装主要业务的业务，公司工程项目合同考虑由于税负，拆分成材料设备合同和工程施工合同， 对材料部分财务上依据出库单，对方验收并确认收入； 工程施工部分按照工程实际发生的成本占预算总成本的比例进行确认；
问题： （ 1 ）按照收入旧准则的规定，是否需要作为一揽子的交易进行处理，需要注意哪些关键点？ （ 2 ）如果作为一揽子交易进行处理材，料部分按照完工百分比确认收入，由于现在企业按照材料合同确认的进度比按照完工百分比的进度要快，如果按照完工百分比，原来按照材料采购合同多确认的收入如何处理？项目组考虑多出部分计入“发出商品”，但根据合同规定该部分材料物权已经转移，是否有矛盾？谢谢陈老师。 （ 2 ）新准则对该情况如何处理

回答人：chenyiwei
1 、原准则下，请参考《瑞华研究 2010 ～ 2016 汇编》之“问题2-1-12（不同销售模式下带安装设备收入的确认时点）”、“问题2-1-13 （带安装的定制设备收入成本的确认）”。 2 、新准则下，应考虑合同中的材料和施工部分是否可分为两项履约义务，分别进行处理。如果不能分拆的，则还是作为一个整体核算。总体来看，新旧准则下对此业务的处理预期差异不大。

提问人：cpactaciaacca 时间：2018-04-02 09:10:52
请教陈老师-看了2-1-12的案例对“无论是设备公司还是工程公司作为总包方，总包方在确 认收入时，应把设备销售和安装作为一个整体看待，合理确定整体完工进度，按照整体完工 进度确认收入；” 问题：现在我们遇到的客户设备、安装合同是分开签订的。根据合同规定，设备在安装前就交付给业务，设备部分根据出库单、对方验收单确认收入，结转成本，从法律上讲，物权已经转移给业主方，如果我们按照进度确认账面有部分设备成本没有结转，但该部分存货所有权已经不属于我们，是否矛盾？

回答人：chenyiwei
会计上实质重于形式，法律上的所有权转移不是确定收入确认时点的最关键因素。